臺灣臺中地方法院刑事判決             100年度易字第2869號
公  訴  人  臺灣臺中地方法院檢察署檢察官
被      告  張忠衛
上列被告因竊盜案件，經檢察官提起公訴（100 年度偵字第1774
9 號），被告於準備程序中為有罪之陳述，本院依簡式審判程序
審理，判決如下：
    主  文
張忠衛犯攜帶兇器毀壞門扇侵入住宅竊盜罪，累犯，處有期徒刑
壹年。
    事  實
一、張忠衛前因施用毒品案件，經臺灣桃園地方法院以93年度壢
    簡字第1542判處有期徒刑6 月確定，又因施用毒品案件，經
    臺灣新竹地方法院以94年度竹北簡字第126 號判處有期徒刑
    9 月確定，經接續執行，於民國95年6 月30日執行完畢。詎
    猶未知悔改，復意圖為自己不法之所有，於100 年5 月8 日
    15時許，前往黃誌榮位於苗栗縣竹南鎮○○路452 號之住處
    ，持其所有客觀上對人之生命、身體有危害而足以供兇器使
    用之十字起子1 支（行竊後已丟棄，未扣案），將該屋後門
    之門鎖撬開毀壞而侵入黃誌榮上址住宅，竊取黃誌榮所有之
    攝影機1 台、金耳環1 對、現金新臺幣（下同）5000元；得
    手後，現金供己花用，其餘物品則變賣得款約1,000 元花用
    殆盡。嗣因張忠衛於100 年5 月12日另涉竊盜案為警逮捕，
    經警比對監視器畫面後查悉上情。
二、案經栗縣警察局竹南分局報告臺灣苗栗地方法院檢察署呈請
    臺灣高等法院臺中分院檢察署移轉臺灣臺中地方法院檢察署
    檢察官偵查起訴。
    理    由
一、本件被告所犯係死刑、無期徒刑、最輕本刑為3 年以上有期
    徒刑以外之罪，其於準備程序進行中，就被訴事實為有罪之
    陳述，經本院告知簡式審判程序之旨，並聽取當事人之意見
    後，本院認無不得或不宜改依簡式審判程序進行之情形，爰
    依刑事訴訟法第273 條之1 第1 項規定，裁定本件進行簡式
    審判程序。
二、上開犯罪事實，業據被告張忠衛於警詢、偵查及本院準備程
    序、審理時坦承不諱，核與證人即被害人黃誌榮於警詢之證
    述情節相符，並有監視器錄影畫面翻拍照片2 張在卷可佐（
    詳苗栗地檢偵卷第19-25 頁），足認被告之任意性自白與事
    實相符，堪可採為論罪科刑之依據。是以，本案事證明確，
    被告犯行堪以認定，應依法論處。
三、按刑法第321 條第1 項第3 款之攜帶兇器竊盜罪，係以行為
    人攜帶兇器竊盜為加重條件，所謂兇器，其種類並無限制，
    凡客觀上足對人之生命、身體、安全構成威脅，具有危險性
    之兇器均屬之，且祇須行竊時攜帶此種具有危險性之兇器為
    已足，並不以攜帶之初有行兇之意圖為必要（最高法院79年
    台上字第5253號判例意旨可資參照）。查被告持以行竊之十
    字起子1 支雖未扣案，然自被告坦承其係持十字起子撬開門
    鎖方式進入被害人之屋內行竊以觀，門鎖既遭撬開損壞，足
    徵被告使用之十字起子應屬金屬製品，且質地堅硬，客觀上
    當足以對人之生命、身體、安全構成威脅，顯具有危險性，
    為刑法第321 條第1 項第3 款所稱之兇器，應屬無疑。
四、核被告張忠衛所為，係犯刑法第321 條第1 項第3 款、第2
    款、第1 款之攜帶兇器毀壞門扇侵入住宅竊盜罪。被告有如
    事實欄所載之前案科刑及執行之記錄，有臺灣高等法院被告
    前案紀錄表在卷可稽，其前受有期徒刑執行完畢，於5 年以
    內故意再犯本件有期徒刑以上之罪，為累犯，應依刑法第47
    條第1 項之規定加重其刑。爰審酌被告正值青壯，不思循正
    途以獲取所得，且嗣於與本件犯案時間接近之100 年5 月12
    日再以踰越門扇方式侵入其他被害人之住宅行竊，經臺灣苗
    栗地方法院以100 年度易字第447 號判處有期徒刑1 年在案
    ，有判決影本附卷可佐（台中檢偵卷第25頁），足見其缺乏
    尊重他人所有權觀念，不僅造成被害人財物損失，並危及被
    害人之居家安全，惡性非輕，兼考量其所竊取之財物價值、
    犯罪動機、目的、手段及犯後坦承犯行之態度等一切情狀，
    暨檢察官具體之求刑意見，量處如主文所示之刑，以示懲儆
    。被告所有供犯本案竊盜所用之十字起子1 支，已於行竊後
    丟棄而未扣案，業據被告供明在卷，且非違禁物，為免將來
    執行之困難，爰不予宣告沒收，附此敘明。
據上論斷，應依刑事訴訟法第273 條之1 第1 項、第299 條第1
項前段，刑法第321 條第1 項第1 款、第2 款、第3 款、刑法第
47條第1 項，判決如主文。
本件經檢察官柯學航到庭執行職務。
中    華    民    國   100    年    10    月    19    日
                    刑事第十五庭  法  官  李  蓓
以上正本證明與原本無異。
如不服本判決應於收受送達後10日內向本院提出上訴書狀，並應
敘述具體理由；其未敘述上訴理由者，應於上訴期間屆滿後20日
內向本院補提理由書（均須按他造當事人之人數附繕本）「切勿
逕送上級法院」。
                                  書記官  何惠文
中    華    民    國   100    年    10    月    19    日
附錄論罪科刑法條：
中華民國刑法第321條
犯竊盜罪而有下列情形之一者，處6 月以上、5 年以下有期徒刑
，得併科新臺幣10萬元以下罰金：
一、侵入住宅或有人居住之建築物、船艦或隱匿其內而犯之者。
二、毀越門扇、牆垣或其他安全設備而犯之者。
三、攜帶兇器而犯之者。
四、結夥三人以上而犯之者。
五、乘火災、水災或其他災害之際而犯之者。
六、在車站、埠頭、航空站或其他供水、陸、空公眾運輸之舟、
    車、航空機內而犯之者。
前項之未遂犯罰之。